臺灣桃園地方法院刑事附帶民事訴訟判決
108年度重附民字第51號
原      告  簡吳連妹（簡秀彥之承受訴訟人）

            簡常川（簡秀彥之承受訴訟人）

            簡佑銘（簡秀彥之承受訴訟人）

            簡淑萍（簡秀彥之承受訴訟人）

被      告  呂秋妙
上列被告因偽造文書等案件（108年度訴字第1040號），經原告
提起附帶民事訴訟，請求損害賠償，本院判決如下：
    主      文
原告之訴及假執行之聲請均駁回。
    事實及理由
一、當事人死亡者，訴訟程序在有繼承人、遺產管理人或其他依
    法令應續行訴訟之人承受其訴訟以前當然停止；第168條所
    定承受訴訟人，於得為承受時，應即為承受之聲明，民事訴
    訟法第168條、第175條第1項分別定有明文，且依刑事訴訟
    法第491條之規定，於附帶民事訴訟準用之。本件本為原告
    之簡秀彥於起訴後，在訴訟繫屬中之民國109年12月16日死
    亡，而原告簡吳連妹、簡常川、簡佑銘、簡淑萍（以下合稱
    原告）均為簡秀彥之繼承人，此有簡秀彥之衛生福利部桃園
    醫院死亡證明書、戶籍謄本、繼承系統表等在卷可稽。是依
    上開規定，原告於110年4月19日具狀向本院聲明承受訴訟，
    於法並無不合，應予准許，合先敘明。
二、原告之聲明及陳述詳如附件「刑事附帶民事訴訟起訴狀」所
    載，被告則未為任何聲明或陳述，亦未提出任何書狀。
三、刑事訴訟諭知無罪、免訴或不受理之判決者，應以判決駁回
    原告之訴。但經原告聲請時，應將附帶民事訴訟移送管轄法
    院之民事庭，刑事訴訟法第503條第1項定有明文。經查：
　㈠被告前因侵占、偽造文書、竊佔等刑事案件，經檢察官提起
    公訴，由本院以108年度訴字第1040號審理，於該刑事案件
    審理中，原告提起本件附帶民事訴訟。而依起訴狀之記載，
    原告係針對被告共同侵占簡秀彥之股東分配款、股東報酬、
    帳戶內存款，共計新臺幣13,004,239元款項之事實，依民法
    侵權行為、不當得利等規定，主張被告應負損害賠償責任或
    返還所受利益。
　㈡惟上開被告所涉刑事案件，其中被訴侵占部分，經本院判決
    諭知無罪在案（本院雖認被告犯行使偽造私文書、使公務員
    登載不實等罪，然原告所主張因犯罪而受之損害，並非該偽
    造文書之犯罪事實所導致），且原告亦未提出將附帶民事訴
    訟移送本院民事庭之聲請。準此，原告提起本件附帶民事訴
    訟，依上開規定，不經言詞辯論，逕予駁回。又原告之訴既
    經駁回，其假執行之聲請即失所依附，應併予駁回。至原告
    對上開刑事案件之同案被告簡良曄請求損害賠償部分，本院
    另以裁定移送民事庭，併此指明。
四、依刑事訴訟法第503條第1項前段，判決如主文。
中　　華　　民　　國　　111 　年　　5 　　月　　30　　日
                  刑事第一庭　審判長法　官　鄭吉雄
                                    法　官　陳炫谷
                                    法　官　陳布衣

以上正本證明與原本無異。
如不服本判決，非對於刑事訴訟之判決上訴時，不得上訴，並應
於判決送達後20日內向本院提出上訴狀（應附繕本）。
附件：刑事附帶民事訴訟起訴狀。
                                    書記官  蔡昌霖
中　　華　　民　　國　　111 　年　　5 　　月　　31　　日